【裁判字號】    99,審易,2110
【裁判日期】    990225
【裁判案由】    毒品危害防制條例
【裁判全文】
臺灣桃園地方法院刑事判決            99年度審易字第2110號
公  訴  人  臺灣桃園地方法院檢察署檢察官
被      告  陳毅鵬
上列被告因毒品危害防制條例案件，經檢察官提起公訴（99年度
毒偵字第4385號、第5596號），被告於本院準備程序進行中，就
被訴事實為有罪之陳述，經本院告知簡式審判程序意旨，並聽取
公訴人及被告之意見後，本院裁定改依簡式審判程序審理，茲判
決如下：
    主  文
陳毅鵬所犯如附表主文欄所示之罪，分別判處如附表主文欄所示
之刑。應執行有期徒刑拾壹月，扣案之第二級毒品甲基安非他命
伍包（驗餘合計淨重壹點陸肆壹捌公克）均沒收銷燬之，吸食器
壹個及分裝袋拾個均沒收。
    事  實
一、陳毅鵬前於民國88年間，因施用毒品案件，經本院以88年度
    毒聲字第7385號裁定送觀察、勒戒後，因認無繼續施用毒品
    之傾向，於88年12月21日釋放出所，該次施用毒品犯行，並
    經臺灣桃園地方法院檢察署檢察官以88年度毒偵字第1844號
    為不起訴處分確定。另於89年間，即前揭觀察、勒戒執行完
    畢釋放後5 年內，復因施用毒品案件，經本院以89年度毒聲
    字第2730號裁定送觀察、勒戒，因認有繼續施用毒品之傾向
    ，再由本院以89年度毒聲字第3247號裁定令入戒治處所施以
    強制戒治，嗣因戒治成效經評定為合格，復經本院以89年度
    毒聲字第6656號裁定停止戒治併付保護管束，嗣再經本院以
    90年度毒聲字第812 號裁定撤銷停止戒治，復令入戒治處所
    施以強制戒治，於91年3 月21日執行完畢釋放出所，該次施
    用毒品犯行，並經本院以89年度易字第2730號判決判處有期
    徒刑6 月確定，並於92年2 月28日縮刑期滿執行完畢。另於
    98年間，因施用毒品案件，經本院以(一)99年度桃簡字第410
    號判決判處有期徒刑6 月確定；另於同年間，復因施用毒品
    案件，經本院以(二)99年度桃簡字第401 號判決判處有期徒刑
    6 月確定，前揭編號(一)(二)之罪復經本院以99年度聲字第2017
    號裁定合併定期應執行刑為有期徒刑1 年確定，並於99年10
    月6 日易科罰金執行完畢。復分別基於施用第二級毒品甲基
    安非他命之犯意，分別於附表所示之時間、地點，以附表所
    示之施用方式，分別施用如附表所示之第二級毒品甲基安非
    他命。嗣分別於附表所示之時間、地點，以附表所示之方式
    ，分別為警查獲，並分別扣得如附表所示之物。
二、案經桃園縣政府警察局桃園分局報告臺灣桃園地方法院檢察
    署檢察官偵查起訴。
    理  由
一、本案被告陳毅鵬所犯之罪，均非法定刑為死刑、無期徒刑或
    最輕本刑3 年以上有期徒刑之罪，亦均非高等法院管轄第一
    審之案件，而被告於準備程序中就被訴事實已為有罪之陳述
    ，經本院告知簡式審判程序之旨，並聽取公訴人及被告之意
    見後，本院乃依刑事訴訟法第273 條之1 第1 項規定，裁定
    由受命法官獨任進行簡式審判程序，合先敘明。
二、前開犯罪事實，業據被告陳毅鵬於本院審理中坦承不諱，並
    有扣案之第二級毒品甲基安非他命5 包、吸食器2 個及分裝
    袋13個及如附表證據欄所示之證據等在卷可稽，是被告之任
    意性自白應與事實相符。本案事證明確，被告犯行堪以認定
    ，自應依法論科。
三、按毒品危害防制條例係於92年7 月9 日修正公布，自93年1
    月9 日起施行，其中第20條、第23條將施用毒品之刑事處遇
    程序區分為「初犯」及「5 年後再犯」二種情形，有其追訴
    條件之限制，即須於初犯經觀察、勒戒或強制戒治釋放後，
    5 年內均無施用毒品之行為，始能認其前所實施之觀察、勒
    戒或強制戒治已足遮斷毒癮，而得於5 年後再犯時，再予適
    用初犯之規定，重行觀察、勒戒等程序。倘5 年內已經再犯
    ，被依法追訴處罰，縱其第3次（或第3 次以上）施用毒品
    之時間在初犯釋放5 年以後，即與「5 年後再犯」之情形有
    別，且因已於「5 年內再犯」，顯見其再犯率甚高，原實施
    觀察、勒戒或強制戒治，已無法收其實效，而無5 年戒斷期
    之存在，自無再經觀察、勒戒及強制戒治之必要，應得逕行
    追訴處罰，最高法院95年度台非字第65號著有判決及95年第
    7 次刑事庭會議決議可資參照。經查，被告陳毅鵬曾因施用
    毒品案件，經本院以88年度毒聲字第7385號裁定送觀察、勒
    戒後，因認無繼續施用毒品之傾向，於88年12月21日釋放出
    所，而被告雖於上開觀察、勒戒執行完畢釋放後，5 年以後
    再犯本件施用第二級毒品罪，惟其曾於89年間，因毒品危害
    防制條例案件，經本院以89年度易字第1357號判處有期徒刑
    6 月，於89年10月1 日確定一情，有臺灣高等法院被告前案
    紀錄表1 份在卷可稽，是其於上開觀察、勒戒執行完畢後，
    5 年內已再犯毒品危害防制條例第10條之罪，雖本件施用毒
    品之時間已在初犯釋放5 年以後，揆諸上開說明，本件仍應
    依法追訴，檢察官起訴即無不合。是核被告所為，係犯毒品
    危害防制條例第10條第2 項之施用第二級毒品罪。其施用前
    持有第二級毒品甲基安非他命之低度行為，應為施用毒品之
    高度行為所吸收，不另論罪。被告所犯二罪間，犯意各別，
    行為互異，應予分論併罰。又被告有起訴書犯罪事實欄所載
    犯罪科刑之執行紀錄，此有臺灣高等法院被告前案紀錄表附
    卷足參，其於有期徒刑執行完畢後5 年以內，以故意再犯本
    件附表編號二之最重本刑為有期徒刑以上之罪，為累犯，附
    表編號二部分應依刑法第47條第1 項之規定，加重其刑。爰
    審酌被告犯後坦承犯行，惟施用毒品係戕害自身健康等一切
    情狀，分別量處如附表主文欄所示之刑，並各諭知易科罰金
    之折算標準，且定其應執行之刑且諭知易科罰金之折算標準
    ，以資懲儆。至扣案之第二級毒品甲基安非他命5 包（驗餘
    合計淨重1.6418公克），經送驗後檢出甲基安非他命成分，
    且均為被告所有供施用剩餘之毒品，業據被告坦承不諱，應
    均依毒品危害防制條例第18條第1 項前段規定沒收銷燬之；
    另扣案之吸食器2 個及分裝袋13個均為被告所有並分別供（
    非專供）本件施用第二級毒品所用之物，亦據被告供述明確
    ，爰均依刑法第38條第1 項第2 款宣告沒收。
據上論斷，應依刑事訴訟法第273 條之1 第1 項、第299 條第1
項前段，毒品危害防制條例第10條第2 項、第18條第1 項前段，
刑法第11條、第47條第1 項、第51條第5 款、第38條第1 項第2
款。
本案經檢察官呂如琦到庭執行職務。
中    華    民    國    99    年    2     月    25    日
                        刑事庭    法  官  顏世翠
以上正本證明與原本無異。
如不服本判決，應於判決送達後10日內向本院提出上訴狀（應附
繕本），其未敘述上訴理由者，應於上訴期間屆滿後20日內補提
理由書狀於本院，上訴於臺灣高等法院。
                                  書記官  吳忻蒨
中    華    民    國    99    年    2     月    25    日
附錄本案論罪科刑依據之法條：
毒品危害防制條例第10條
施用第一級毒品者，處6 月以上 5 年以下有期徒刑。
施用第二級毒品者，處3 年以下有期徒刑。
附表：
┌─┬───────┬───────┬───────────────┬────────┐
│編│施用時間、地點│施用方式及施用│查獲時間、地點、方式及扣案物  │    主 文 欄    │
│號│              │毒品種類      │                              │                │
├─┼───────┼───────┼───────────────┼────────┤
│一│99年8 月19日中│以吸食器燒烤之│於99年8 月19日下午5 時50分許為│陳毅鵬施用第二級│
│  │午12時許，在桃│方式第二級毒品│警在桃園縣桃園市○○○街與浦江│毒品，處有期徒刑│
│  │園縣大溪交流道│甲基安非他命1 │街口查獲，並扣得其持有供本次施│陸月，扣案之第二│
│  │附近某處      │次            │用毒品所用之第二級甲基安非他命│級毒品甲基安非他│
│  │              │              │5 包（驗餘合計淨重1.6418公克）│命伍包（驗餘合計│
│  ├───────┴───────┴───────────────┤淨重壹點陸肆壹捌│
│  │證據（99年度毒偵字第4385號）                                  │公克）均沒收銷燬│
│  ├───────────────────────────────┤之。            │
│  │1.被告陳毅鵬99.08.19警詢 P4-5                                 │                │
│  │2.搜索扣押筆錄 P12-13                                         │                │
│  │3.扣押物品目錄表 P15                                          │                │
│  │4.桃園縣政府警察局桃園分局查獲毒品危害防制條例「尿液」初步檢驗│                │
│  │  報告單 P16                                                  │                │
│  │5.桃園縣政府警察局桃園分局查獲「毒品」初步檢驗報告單 P17      │                │
│  │6.桃園縣政府警察局桃園分局被採尿人尿液暨毒品真實姓名與編號對照│                │
│  │  表 P20                                                      │                │
│  │7.現場及扣案物照片P21-25                                      │                │
│  │8.被告陳毅鵬99.08.19偵訊 P31-32                               │                │
│  │9.桃園縣政府警察局桃園分局扣押物品清單  P42                   │                │
│  │10.臺灣檢驗科技股份有限公司濫用藥物檢驗報告  P45              │                │
│  │11.憲兵司令部刑事鑑驗中心99.11.03憲直刑鑑字第0990002161號鑑定 │                │
│  │   書P47                                                      │                │
├─┼───────┬───────┬───────────────┼────────┤
│二│99年10月19日某│以吸食器燒烤之│於99年10月19日下午3時許為警在 │陳毅鵬施用第二級│
│  │時許，在桃園縣│方式第二級毒品│桃園縣蘆竹鄉○○街379 巷29弄10│毒品，累犯，處有│
│  │蘆竹鄉○○街37│甲基安非他命1 │號住處內查獲，並扣得其所有供（│期徒刑柒月，扣案│
│  │9 巷29弄1 號住│次。          │非專供）本次施用毒品所用之吸食│之吸食器壹個及分│
│  │處            │              │器1 個及分裝袋13個            │裝袋拾個均沒收│
│  ├───────┴───────┴───────────────┤。              │
│  │證據（99年度毒偵字第5596號）                                  │                │
│  ├───────────────────────────────┤                │
│  │1.被告陳毅鵬99.10.19警詢 P4-5                                 │                │
│  │2.搜索扣押筆錄 P10-11                                         │                │
│  │3.扣押物品目錄表 P12                                          │                │
│  │4.現場及扣案物照片 P14-20                                     │                │
│  │5.桃園縣政府警察局桃園分局查獲毒品危害防制條例「尿液」初步檢驗│                │
│  │  報告單 P21                                                  │                │
│  │6.桃園縣政府警察局桃園分局被採尿人尿液暨毒品真實姓名與編號對照│                │
│  │  表 P23                                                      │                │
│  │7.被告陳毅鵬99.10.19偵訊  P43-44                              │                │
│  │8.臺灣檢驗科技股份有限公司濫用藥物檢驗報告 P47                │                │
└─┴───────────────────────────────┴────────┘

司法院資訊處製作；財團法人民間司法改革基金會備份。
